【裁判字號】    95,易,688
【裁判日期】    951108
【裁判案由】    家暴傷害等
【裁判全文】
臺灣苗栗地方法院刑事判決               95年度易字第688號
公  訴  人  臺灣苗栗地方法院檢察署檢察官
被      告  丙○○
                    現羈押於臺灣苗栗看守所
上列被告因家暴傷害等案件，經檢察官提起公訴（95年度偵字第
3944、4265、4789號），並經本院合議庭裁定改行簡式審判程序
，判決如下：
    主    文
丙○○違反法院依家庭暴力防治法第十五條所為禁止實施家庭暴
力行為之保護令裁定，處有期徒刑月。又違反法院依家庭暴力
防治法第十五條所為禁止實施家庭暴力行為之保護令裁定，處有
期徒刑月。又犯恐嚇危害安全罪，處有期徒刑貳月。應執行有
期徒刑柒月，緩刑年，緩刑期內付保護管束。
其餘被訴部分公訴不受理。
    犯罪事實
一、丙○○係戊○○之子，甲○○係戊○○之夫，丙○○與戊○○、甲○○間分別具有家庭暴力防治法第3 條第3 款所定之
    直系血親及直系姻親之家庭成員關係。丙○○曾因家庭暴力
    事件，經本院於民國95年7 月6 日以95年度暫家護字第44號
    民事暫時保護令，裁定令其不得對戊○○、甲○○實施身體
    或精神上不法侵害行為。丙○○收受上開保護令之送達後，
    竟於同年8 月12日凌晨0 時15分許，在苗栗縣通霄鎮內島里
    13鄰36之5 號住處，因故與戊○○發生口角後，徒手毆打戊○○之身體，致戊○○受有顏面多處挫傷、上唇撕裂傷及頭
    部多處挫傷等傷害（傷害直系血親尊親屬部分業據戊○○撤
    回告訴），而對戊○○實施身體上不法侵害行為，違反上開
    保護令禁止實施家庭暴力行為之裁定。翌（13）日下午6 時
    許，丙○○自外返回上址住處時，因不滿戊○○至派出所報
    警，又基於恐嚇之犯意，以要殺死戊○○之言語恐嚇戊○○
    及甲○○，使戊○○、甲○○均心生畏懼，趕緊往後門逃離
    ，致生危害於安全，而對戊○○、甲○○實施精神上不法侵
    害行為，違反上開保護令禁止實施家庭暴力行為之裁定。嗣
    丙○○因不滿其弟乙○○出面阻攔，再次基於恐嚇之犯意，
    於警方據報到場處理後，對乙○○恫嚇稱：關完之後還是要
    殺死丙○○、戊○○及甲○○等語，致乙○○心生畏懼。
二、案經戊○○、甲○○及乙○○訴由苗栗縣警察局苗栗分局報
    告臺灣苗栗地方法院檢察署檢察官偵查起訴。
    理    由
一、有罪部分：
    (一)前開犯罪事實，業據被告丙○○於本院審理時坦白承認，
      核與被害人戊○○、甲○○、乙○○於警詢中指述之情節
      相符，並有大千綜合醫院乙種診斷證明書、慈暉醫院診斷
      證明書各1 紙、照片11張及本院95年度暫家護字第44號民
      事暫時保護令1 件在卷可資佐證，事證明確，被告犯行已
      堪認定。
    (二)核被告於95年8 月12日對戊○○所為，係犯家庭暴力防治
      法第50條之違反保護令罪；95年8 月13日對戊○○、甲○○所為，係犯刑法第305 條之恐嚇危害安全罪及家庭暴力
      防治法第50條之違反保護令罪；同日對乙○○所為，係犯
      刑法第305 條之恐嚇危害安全罪。其於95年8 月13日以1
      行為同時恐嚇戊○○、甲○○2 人，違反保護令裁定對2
      人實施精神上不法侵害，而觸犯2 恐嚇危害安全罪、2 違
      反保護令罪，為想像競合犯，從較重之違反保護令1 罪處
      斷。被告所犯2 件違反保護令罪及1 件恐嚇危害安全罪，
      犯意各別，行為互殊，應予分論併罰。爰審酌被告明知本
      院核發之上開民事暫時保護令已禁止其對被害人實施家庭
      暴力行為，仍因長年對家中財產分配事務心存不滿，屢於
      酒後對其母戊○○及繼父甲○○為身體或精神上之不法侵
      害行為，又因暴行遭阻攔，即以加害生命之事恐嚇其弟乙○○，其無視公權力、罔顧親情倫理、破壞家庭生活和諧
      安寧之行為，實令家庭成員陷於終日恐懼不安之中，惟其
      無刑事前科，素行尚佳，犯後已自白犯行，坦承錯誤，足
      見尚有悔意，且被害人於本院審理時均表示願原諒被告之
      行為，再參酌被告犯罪之手段、對被害人造成之危害及公
      訴人之具體求刑等一切情狀，量處如主文所示之刑。又被
      告未曾因故意犯罪受有期徒刑以上刑之宣告，有臺灣高等
      法院被告前案紀錄表在卷可查，其因對家人存有誤解及情
      緒控制不佳，一時失慮而犯本案，犯後坦承犯行，並於審
      理中當庭對被害人道歉，堪認其有悔悟之意，經此偵、審
      程序及科刑教訓，應無再犯之虞，而被害人一致表明希望
      給予被告緩刑機會，使其繼續工作以償還自身債務，被告
      復有年僅1 歲餘、尚在襁褓中之幼子，有賴其善盡撫養之
      責，考量上述情事，本院認前開所宣告之刑以暫不執行為
      適當，爰併予宣告緩刑3 年，以勵自新，並依家庭暴力防
      治法第30條第1 項規定於緩刑期內付保護管束。
    (三)公訴意旨另認被告於95年8 月12日凌晨0 時15分許，在上
      址住處，基於傷害直系血親尊親屬之犯意，徒手毆打戊○○之身體，致戊○○受有顏面多處挫傷、上唇撕裂傷經手
      術清創及縫合，以及頭部多處挫傷之傷害部分，涉犯刑法
      第280 條、第277 條第1 項之傷害直系血親尊親屬罪嫌。
      惟查，此部分被告所犯罪名，依刑法第287 條前段規定，
      須告訴乃論，茲告訴人戊○○已於95年10月12日撤回告訴
      ，有聲請撤回告訴狀1 件在卷可稽，故就此部分原應依刑
      事訴訟法第303 條第3 款為不受理之判決，然公訴意旨認
      其與經本院論罪科刑之違反保護令犯行間具有想像競合犯
      之裁判上一罪關係，爰不另為不受理之諭知。
二、不受理部分：
    (一)公訴意旨略以：
      1.被告於95年6 月9 日晚上10時20分許，在上址住處，因
        飲酒後情緒失衡，竟基於傷害之犯意，持椅子毆打其妹
        丁○○之身體，致使丁○○受有頭部創傷併頭皮下血腫
        疑腦震盪、右側臉頰、下嘴唇挫傷併瘀傷及擦拭傷、背
        部挫傷併瘀傷及右側手指挫傷併擦拭傷之傷害，因認被
        告涉犯刑法第277 條第1 項之傷害罪嫌。
      2.被告於95年8 月13日下午6 時許，在上址住處，因不滿
        其弟乙○○前往阻攔，竟基於傷害之犯意，持圓鍬頭攻
        擊乙○○之身體，造成乙○○受有左側胸部及背部13乘
        2 公分瘀傷及挫傷、右側腰部10乘5 公分瘀傷及挫傷合
        併表皮擦傷等傷害部分，因認被告涉犯刑法第277 條第
        1 項之傷害罪嫌。
    (二)按告訴乃論之罪，告訴人於第一審辯論終結前得撤回其告
      訴，又告訴經撤回者，應諭知不受理之判決，刑事訴訟法
      第238 條第1 項、第303 條第3 款分別定有明文。
    (三)查本件告訴人丁○○、乙○○告訴被告傷害案件，起訴書
      認均係觸犯刑法第277 條第1 項之罪，依同法第287 條前
      段之規定，均須告訴乃論。茲據告訴人丁○○、乙○○於
      95年10月25日撤回告訴，有刑事聲請撤回告訴狀2 件附卷
      足憑，依照前開說明，自應諭知不受理之判決。
據上論斷，應依刑事訴訟法第273 條之1 第1 項、第299 條第1
項前段、第303 條第3 款，家庭暴力防治法第50條、第30條第1
項，刑法第11條、第305 條、第55條、第51條第5 款、第74條第
1 項第1 款，刑法施行法第1 條之1 第1 項、第2 項，判決如主
文。
本案經檢察官石東超到庭執行職務。
中    華    民    國    95    年    11    月    8     日
                  刑事第一庭    法  官  羅貞元
以上正本證明與原本無異。
如不服本判決，應於判決送達後10日內向本院提出上訴狀（應抄
附繕本）。告訴人或被害人如對於本判決不服者，應具備理由請
求檢察官上訴，其上訴期間之計算係以檢察官收受判決正本之日
期為準。
                                書記官  劉秋雯
中    華    民    國    95    年    11    月    8     日
附錄本判決論罪科刑法條：
家庭暴力防治法第50條
違反法院依第 13 條、第 15 條所為之下列裁定者，為本法所稱
之違反保
護令罪，處 3 年以下有期徒刑、拘役或科或併科新台幣 10 萬元
以下罰金︰
一  禁止實施家庭暴力行為。
二  禁止直接或間接騷擾、接觸、通話或其他連絡行為。
三  命遷出住居所。
四  遠離住居所、工作場所、學校或其他特定場所。
五  命完成加害人處遇計畫：戒癮治療、精神治療、心理輔導或
    其他治療、輔導。
刑法第305條
以加害生命、身體、自由、名譽、財產之事，恐嚇他人致生危害
於安全者，處 2 年以下有期徒刑、拘役或 3 百元以下罰金。


司法院資訊處製作；財團法人民間司法改革基金會備份。
